# 请教陈版贵金属远期业务会计处理

提问人：zxz8516 时间：2014-03-11 20:50:17
我公司于 2013 年 8 月 22 日与中国银行完成了贵金属远期开仓交易，具体内容如下： 交易日:2013-8-22 到期日：2013-8-22 我公司买入XAU4918盎司 远期XAU价格1,322.7500 交易金额USD 6,506,541.11
我公司要怎么做会计处理？？谢谢

回答人：chenyiwei
期货交易在开仓时无需进行会计处理，但需对保证金的冻结进行相应的会计处理，把被冻结的保证金从“其他货币资金”转入“其他应收款”。

提问人：zxz8516 时间：2014-03-12 14:50:23
坐等陈版回复啊{} 资产负债表日 需要确认当日价格与未来价格的公允价值变动损益吗

回答人：chenyiwei
在资产负债表日，需确认公允价值变动的损益。但如果采用逐日结算并相应划转保证金的方式，则盈亏直接体现为保证金的变动，那么在期末资产负债表中也就没有交易性金融资产或负债的余额了。

提问人：zxz8516 时间：2014-03-12 22:33:51
那到期日这个远期合约要怎么处理呢？假设资产负债表日确认借 ：公允价值变动损益 贷：交易性金融负债，那到期日 交易性金融负债怎么处理？怎么结转掉？ 没有接触过 晕啊

回答人：chenyiwei
借：交易性金融负债，贷：投资收益（按交易性金融负债余额）；借：投资收益，贷：公允价值变动损益（按累积的公允价值变动损益金额，本例中与前一分录金额一致）

提问人：sugarmao 时间：2014-03-13 09:13:44
陈版 冻结保证金转入其他应收款核算是为什么？他收的挂账单位是银行么

回答人：chenyiwei
这是对被冻结的保证金（不仅仅是期货保证金）处理的通常方式。其债务人应当是期货交易所和登记结算机构，但一般不直接列明该债务人，而是按其业务性质设置明细核算。

提问人：zxz8516 时间：2014-03-13 09:19:54
那感觉两笔分录合并，就是“借：交易性金融负债 贷：公允价值变动损益” 即把资产负债表日确认的分录 转回 是吧？谢谢

回答人：chenyiwei
可以这样理解，不过分开列示可以使账务处理的流程和逻辑更清楚些。